臺灣臺南地方法院刑事判決　　　　　　 100年度易字第1255號
公　訴　人　臺灣臺南地方法院檢察署檢察官
被　　　告　李啟明
上列被告因竊盜案件，經檢察官提起公訴（一００年度偵字第一
二九五五號），被告於準備程序就被訴事實為有罪之陳述，經本
院裁定以簡式審判程序審理，並判決如下：
    主  文
李啟明踰越安全設備，侵入住宅竊盜，累犯，處有期徒刑柒月；
又攜帶兇器，踰越安全設備，侵入住宅竊盜，累犯，處有期徒刑
柒月，扣案螺絲起子壹支沒收。應執行有期徒刑拾月，扣案螺絲
起子壹支沒收。
    事  實
一、李啟明曾因違反毒品危害防制條例案件，經臺灣臺南地方法
    院以九十三年度訴字第一二三三號、九十三年度易字第九一
    ０號判決，分別判處有期徒刑一年二月、一年確定，嗣另案
    裁定應執行刑有期徒刑二年一月，於民國九十六年六月八日
    縮刑期滿執行完畢。詎不知悔改，意圖為自己不法之所有，
    於一００年八月二十二日晚間十一時許，利用吳奕修與張家
    豪位於臺南市○○區○○路三段二五二號五樓之二住宅之廁
    所氣窗未上鎖之機會，踰越窗戶侵入該住宅後，竊取張家豪
    所有之筆記型電腦一台。復意圖為自己不法之所有，於同年
    九月十六日晚間八時二十分許，攜帶其所有可供兇器使用之
    螺絲起子一支，再度踰越未上鎖之廁所氣窗侵入上開住宅，
    竊取吳奕修所有之斯華洛斯奇水晶項鍊一條、羅雅戴蒙銀項
    鍊一條、SEIKO 手錶一只、CK手環一只、斯華洛奇耳環二只
    、NOKIA手機一支、lemel筆記型電腦一台，當場為張家豪發
    現報警查獲，並扣得螺絲起子支。
二、案經臺南市政府警察局第二分局報告臺灣臺南地方法院檢察
    署檢察官偵查起訴。
    理  由
一、本件係經被告於準備程序為有罪之表示，而經本院裁定以簡
    式審判程序加以審理，依刑事訴訟法第二百七十三條之二、
    第一百五十九條第二項之規定，不適用傳聞法則有關限制證
    據能力之相關規定，合先敘明。
二、上揭犯罪事實，業據被告李啟明迭於警詢、偵查及本院供承
    不諱，並經證人吳奕修、張家豪於警詢時陳述甚詳，且有臺
    南市政府警察局第二分局搜索扣押筆錄、扣押物品目錄表、
    贓物認領保管單、現場照片附卷，及螺絲起子一支扣案可稽
    。被告上揭犯罪行為，已經證明。
三、按螺絲起子係金屬製品，質硬而型尖，自屬堅硬、銳利無比
    之利器，如用於行兇，依一般社會通念，足以危害他人生命
    、身體之安全，而具有危險性，自屬兇器無訛；又按刑法三
    百二十一條第一項第二款之「其他安全設備」，係指門扇牆
    垣以外，依通常觀念足認防盜之一切設備而言，如門鎖、窗
    戶、房間門或通往陽臺之門，均屬之。經查，被告為警在盜
    所查獲其所攜帶之十字型螺絲起子係金屬製品，連柄長十九
    公分（含握柄九公分），客觀上足認為有使人身體安全發生
    危險之器具，應認係兇器；又被告二次利用上揭住宅之氣窗
    未上鎖，侵入住宅行竊，業據認定如前。核被告上揭行為，
    其中一００年八月二十二日部分，係犯刑法第三百二十一條
    第一項第一款、第二款踰越安全設備，侵入住宅竊盜罪；一
    ００年九月十六日部分，係犯同條項第一款、第二款、第三
    款攜帶兇器，踰越安全設備，侵入住宅竊盜罪。被告二次犯
    行，時間不同，犯意各別，應分論併罰。再查，被告有事實
    欄所載前科，並於上開日期執行完畢，有被告之臺灣高等法
    院前案紀錄表附卷可憑。被告於有期徒刑執行完畢後，五年
    以內故意再犯本件有期徒刑以上之罪，為累犯，均應依刑法
    第四十七條第一項規定加重其刑。爰審酌被告之品行、犯罪
    動機、手段、所生危害，及犯罪後態度等一切情狀暨檢察官
    於審理期日具體求刑及被告對量刑之意見，各量處如主文所
    示之刑，並定其應執行刑，以資懲儆。扣案螺絲起子一支，
    係供被告犯罪所用之物，且據被告陳明為其所有，爰依法宣
    告沒收之。
四、起訴書犯罪事實欄內已記載被告踰越未上鎖之窗戶進入屋內
    等情，惟所犯法條項下漏引刑法第三百二十一條第一項第二
    款，應予更正；再本件並無證據足資證明被告於八月二十二
    日竊盜時亦攜帶螺絲起子，業經檢察官陳明刪除起訴書就該
    次行為所犯法條項下所引之第三款部分，均附此敘明。
據上論斷，應依刑事訴訟法第二百七十三條之一第一項、第二百
九十九條第一項前段，刑法第三百二十一條第一項第一款、第二
款、第三款、第四十七條第一項、第五十一條第五款、第三十八
條第一項第二款，刑法施行法第一條之一，判決如主文。
本案經檢察官羅瑞昌到庭執行職務
中    華    民    國    100    年    11    月   30    日
                       刑事庭  法  官  林勤純
以上正本證明與原本無異。
如不服本判決應於收受本判決後10日內向本院提出上訴書狀，並
應敘述具體理由。其未敘述上訴理由者，應於上訴期間屆滿後20
日內向本院補提理由書狀（均須按他造當事人之人數附繕本）「
切勿逕送上級法院」。
                               書記官  杜孟珍
中    華    民    國    100    年    11    月   30    日
附錄法條：
中華民國刑法第321條
犯竊盜罪而有下列情形之一者，處 6 月以上、5 年以下有期徒
刑，得併科新臺幣 10 萬元以下罰金：
一、侵入住宅或有人居住之建築物、船艦或隱匿其內而犯之者。
二、毀越門扇、牆垣或其他安全設備而犯之者。
三、攜帶兇器而犯之者。
四、結夥三人以上而犯之者。
五、乘火災、水災或其他災害之際而犯之者。
六、在車站、埠頭、航空站或其他供水、陸、空公眾運輸之舟、
    車、航空機內而犯之者。
前項之未遂犯罰之。